臺灣臺北地方法院交通事件裁定　　　　　　　　　　九十一年度交聲字第七九八號
　　異議人即
　　受處分人　甲○○
右列受處分人因違反道路交通管理處罰條例案件，對於交通部公路局台北區監理所中
華民國九十一年二月十九日所為之處分（原處分案號：北監五字第裁四０－Ｃ000
0000號），聲明異議，本院裁定如左：
    主      文
異議駁回。
    理      由
一、按汽車駕駛人飲用酒類或其他類似物後其吐氣所含酒精濃度超過每公升０‧二五
    毫克或血液中酒精濃度超過百分之０‧０五以上者，不得駕車，道路交通安全規
    則第一百十四條第二款定有明文，又汽車駕駛人酒精濃度過量駕駛汽車者，處新
    臺幣（以下同）一萬五千元以上六萬元以下罰鍰，並當場禁止其駕駛及吊扣其駕
    駛執照一年，修正前道路交通管理處罰條例第三十五條第一項第一款定有明文，
    又汽車駕駛人駕駛汽車違反道路交通管理處罰條例第三十五條第一項規定者，除
    應依該條所規定之罰鍰處罰外，如前所述，尚需受吊扣駕駛執照一年之處分，故
    依同條例第六十三條第二項規定，無庸再依同條例第六十三條第一項第三款規定
    並予記違規點數三點，應予說明。
二、本件受處分人即異議人甲○○於民國九十年七月二十一日零時四十五分，駕駛車
    號二Ａ－六九二五號自用小客車在板橋市○○路○段，為台北縣警察局板橋交通
    分隊執勤員警李宗興攔停，並對其實施酒精濃度測試，發現其吐氣所含酒精濃度
    超過每公升０‧二五毫克而達於每公升０．四六毫克，乃由員警以其有違反前揭
    道路交通管理處罰條例第三十五條第一項第一款規定之行為掣單舉發，（受處分
    人拒簽收舉發通知單惟已經告知違規事實並記明其事由，視為已收受），嗣原處
    分機關依前揭道路交通管理處罰條例第三十五條第一項第一款、違反道路交通管
    理事件統一裁罰標準表規定於九十一年二月十九日制成處分書裁處異議人罰鍰四
    萬二千元，並吊扣其駕駛執照一年，並於同年月二十六日送達，受處分人於同年
    月二十七日提出申訴，經原處分機關函請舉發單位調查結果，仍認受處分人有前
    開違規行為，原處分機關疏誤該事實未經裁決處分，復於同年五月十五日就同一
    事實另為裁決，惟原處分機關已於同年月二十二日自行撤銷裁決書，故本案仍以
    九十一年二月十九日裁決之裁決書為處分，在此核先敘明。而受處分人雖於九十
    一年五月十七日始聲明異議，惟其於同年二月二十七日已提出申訴視為已有異議
    ，因此未逾法定救濟期間，在此一併敘明。
三、訊據受處分人固不否認有於前開時地為警攔檢實施酒測，惟矢口否認當日駕駛車
    輛前有飲酒，並辯稱酒測上之鑑定結果非受處分人之呼氣所得，我旁邊載一位乘
    客，他有酒味，但警察沒有讓旁邊乘客做酒測，但乘客自己下車，自己也做酒測
    ，警察就把二人之酒測搞混，警察叫我簽名我不簽，且受處分人當時若有違規應
    當場禁止駕駛及吊扣駕照，何以酒測後卻交還駕照並要求受處分人儘速將車輛駛
    離，當天有錄影錄音，執勤警察與我沒有仇怨，之前也沒有看過云云。惟查：訊
    據證人即開單告發受處分人之員警李宗興於本院九十一年十月四日調查時，以具
    結擔保其供述之真實性並在負擔偽證罪之心理處罰狀態下供稱：當天受處分人開
    車從浮洲橋下來由樹林往板橋方向，我們攔檢他，請他接受檢查，我們只有測駕
    駛，因為乘客如何喝酒都不違規，不用酒測。當天執勤我酒測的對象確實是在場
    的駕駛人甲○○（即受處分人），酒測沒搞錯，確實就是我測量他的結果，當天
    有帶攝錄影機、錄音筆，但沒有使用等語。同年月二十九日調查時，另證人即員
    警陳植弘具結後亦證稱：當日曾在板橋四川路執行臨檢業務，我們一般只會對駕
    駛做酒測，不會對乘客做酒測，就算乘客要求要做，我們也不會給他做，告發後
    係請受處分人在原地休息，不要離開等語。而證人陳錦隆於九十一年十一月十三
    日庭訊中具結證稱：當日喝了蠻多的酒，我因喝酒比較大聲，有與警員大小聲，
    警員看我喝醉了，一下車做酒測就有錄影、錄音，我記得我還說「你不要碰我」
    我們在現場有一、二十分鐘；又稱：警員有叫我下車，但我忘了警員是否叫我做
    酒測，我喝了蠻多酒，真的不記得了等語。又證人徐賜亦於庭訊中結稱：當日係
    與陳錦隆一起喝酒，並沒有看到甲○○等語。次查：證人即乘客陳錦隆即非駕駛
    之人，警察應不會要求乘客做酒測，縱乘客下車，亦無可能自行取用酒測器材供
    自己作酒測之理。又查：質之證人陳錦隆警察是否有無對你做酒精測試，竟答以
    真的記不得了，亦無法證明受處分人供述陳錦隆有做酒測及警察搞混之事實，何
    況，證人即施作酒測之李宗興一再強調絕對不會弄錯等情。復查：警察執行路檢
    ，在現場雖有攜帶錄影器材，但實際上現場是否有實施錄影、錄音，僅有執行警
    察最為清楚，證人李宗興與陳植弘已到庭證稱並未實施錄影、錄音，應可採信，
    受處分人恐有誤會。另查：受處分人質疑為何返還行照及駕照，然當時法令並無
    扣車規定，警察請受處分人停於旁邊休息並無不妥，縱因警察發還行照亦誤將駕
    照一併發還受處分人，亦不影響受處分人違規之事實。綜上，本院由其上開詳細
    之供述已足使本院得有原處分機關所認定受處分人有於前揭時地酒精濃度過量駕
    駛汽車之事實為真實之心證，且於本件卷存證據資料內並無任何積極證據足以證
    明證人李宗興、陳植弘上開供述係屬虛偽，亦無有足以令人顯信其供述為不可採
    之品性證據或前科證據存在，本院自不得僅以證人為本件開單告發受處分人之員
    警而全盤抹煞其在訴訟上所具有之原證人資格，且證人陳錦隆與徐賜之證言亦無
    法證明受處分人當時並無飲酒之事實，從而本件異議人未能提出其他相關證據以
    供調查，其所為辯解尚難遽予採信，本件事證明確，受處分人之違規行為堪以認
    定。
四、綜上所述，受處分人確有在前揭時地酒精濃度過量駕駛汽車之違規行為，又因交
    通違規裁罰案件之性質，係道路交通主管機關本於職權就個別交通違規行為所為
    裁罰之決定而對外直接發生法律效果之單方行政行為，按實體從舊程序從新原則
    ，本件仍應適用行為時即修正前之「道路交通管理處罰條例」，併予敘明。從而
    原處分機關依前揭道路交通管理處罰條例第三十五條第一項第一款、違反道路交
    通管理事件統一裁罰標準表規定裁處受處分人罰鍰四萬二千元，並吊扣其駕駛執
    照一年，核無違誤，本件受處分人之異議為無理由，自應將其異議駁回。
據上論斷，應依道路交通案件處理辦法第十九條，裁定如主文。
中      華      民      國    九十一    年    十二      月三      日
                                臺灣臺北地方法院交通法庭
                                              法  官  薛中興
右正本證明與原本無異。
如不服本裁定，應於裁定送達後五日內向本院提出抗告狀。
                                              書記官  王黎輝
中      華      民      國    九十一    年    十二      月      四      日
